de: Gefrierschrankkonfiguration: Truhe; Konvertierbar; Schublade; Mehrere Türen; Tragbar; Nebeneinander; Untertisch; Aufrecht; Walk-in; Sonstiges
ja: 冷凍庫の構成: ハードクーラー; コンバーチブル; 引き出し; マルチドア; ポータブル; サイドバイサイド; アンダーカウンター; アップライト; ウォークイン; その他
bg-BG: Конфигурация на фризера: Сандък; Трансформируем; Чекмедже; С няколко врати; Преносим; Едно до друго; Под плот; Изправен; Хладилно помещение; Друго
hr-HR: Konfiguracija zamrzivača: Čizme s hlačama do prsa; Promjenjivo; Ladica; Više vrata; Prijenosni; Jedan do drugoga; Podpult; Uspravni; Otvoreni; Ostalo
el: Διαμόρφωση καταψύκτη: Μπαούλο; Μετατρεπόμενος; Συρτάρι; Πολλαπλών θυρών; Φορητός; Πλάι-πλάι; Κάτω από τον πάγκο; Κάθετος; Θάλαμος κατάψυξης; Άλλο
th: การจัดวางช่องแช่แข็ง: แบบทรงหีบ; ปรับรูปแบบได้; ลิ้นชัก; ประตูหลายบาน; แบบพกพา; ข้างๆ; แบบใต้เคาน์เตอร์; แบบตั้งตรง; แบบเดินเข้า; อื่นๆ
sk-SK: Konfigurácia mrazničky: Truhlica; Rozkladacia; Zásuvková; Viacdverová; Prenosná; Paralelná; Pod pultom; Vertikálná; So vstupom; Iné
vi: Cấu hình tủ đông: Tủ ngăn kéo; Chuyển đổi; Ngăn kéo; Nhiều cửa; Xách tay; Cạnh nhau; Dưới tủ quầy; Thẳng đứng; Tủ có thể bước vào; Khác
sl-SI: Konfiguracija zamrzovalnika: Skrinja; Pretvorljivo; Predal; Večvratna; Prenosno; Vzporeden; Pod pult; Pokončen; Vhodna; Druga
ko: 냉동고 구성: 체스트; 컨버터블; 서랍; 멀티 도어; 이동식; 좌우 2인용; 언더카운터; 업라이트; 워크인; 기타
it: Configurazione del congelatore: Cassa; Convertibile; Cassetto; Multiporta; Portatile; Fianco a fianco; Sotto banco; In piedi; Walk-in; Altro
sv: Fryskonfiguration: Bröst; Konvertibel; Låda; Flerdörrars; Bärbar; Sida vid sida; Underbänk; Upprätt; Gå in; Övrigt
en: Freezer configuration: Chest; Convertible; Drawer; Multi-door; Portable; Side-by-side; Undercounter; Upright; Walk-in; Other
fi: Pakastimen kokoonpano: Arkku; Muunnettava; Vetolaatikko; Moniovinen; Siirrettävä; Rinnakkainen; Pöydän alle menevä; Pystyssä oleva; Pakastehuone; Muu
tr: Dondurucu kanfigürasyonu: Kutu; Dönüştürülebilir; Çekmece; Çok kapılı; Taşınabilir; Yan yana; Tezgah altı; Dik; Soğuk oda; Diğer
ru: Конфигурация морозильной камеры: Морозильный ларь; Трансформируемая; Выдвижной ящик; С несколькими дверцами; Портативная; Двухдверная side-by-side; Под столешницу; Вертикальная; Морозильная комната; Другая
nl: Vriezerconfiguratie: Vrieskist; Convertible zone; Lade; Multi-deur; Draagbaar; Zij aan zij; Onderbouw; Rechtop; Inloop; Overig
ro-RO: Configurația congelatorului: Cufăr; Convertibilă; Sertar; Uși multiple; Portabil; Alăturat; Sub blat; Vertical; Fără ușă; Altele
lt-LT: Šaldiklio konfigūracija: Kombinezonas; Kanalinis; Stalčius; Kelių durų; Nešiojamas; Vienas šalia kito; Tvirtinamas po stalviršiu; Sėdimas; Atviras; Kita
cs: Konfigurace mrazničky: Pultové; Konvertibilní; Zásuvkové; Vícedveřová; Přenosné; Chladnička s mrazákem; Podstavné; Vertikální; Boxy; Jiné
zh-TW: 冷凍櫃配置: 櫃式; 可轉換; 抽屜式; 多門; 可攜式; 雙門對開; 台下式; 直立式; 冷凍庫; 其他
nb: Fryserkonfigurasjon: Bryst; Omformbar; Skuff; Flerdørs; Bærbar; Side ved side; Underdisk; Oppreist; Walk-in; Annet
zh-CN: 冷冻柜配置: 卧式; 可转换式; 抽屉式; 多门; 便携式; 对开门; 台下式; 立式; 步入式; 其他
hu: Fagyasztó konfigurációja: Láda; Átalakítható; Fiókos; Többajtós; Hordozható; Egymás melletti; Pult alatti; Függőleges; Fagyasztókamra; Egyéb
es: Configuración del congelador: Arcón; Convertible; Cajón; Multipuerta; Portátil; Lado a lado; Bajo mostrador; Vertical; Entrada; Otros
fr: Configuration du congélateur: Poitrine; Convertible; Tiroir; Plusieurs portes; Portable; Cote à cote; Sous le comptoir; Vertical; À l’italienne; Autre
pl: Konfiguracja jednostki mrożącej: Skrzyniowe; Konwertowalne; Szufladowe; Wielodrzwiowa; Przenośne; Side by side; Podblatowe; Pionowe; Przemysłowe; Pozostałe
pt-PT: Configuração do congelador: Arca; Conversível; Gaveta; Várias portas; Portátil; Lado a lado; Sob a bancada; Vertical; Câmara frigorífica; Outro
pt-BR: Configuração do congelador: Baú; Conversível; Gaveta; Porta múltipla; Portátil; Lado a lado; Debaixo do balcão; De pé; Boxe; Outro
da: Fryserkonfiguration: Kiste; Konvertibel; Skuffe; Flere døre; Transportabel; Side-om-side; Under bordet; Oprejst; Walk-in; Andet